【裁判字號】    97,裁,1494
【裁判日期】    970221
【裁判案由】    地價稅
【裁判全文】
最  高  行  政  法  院  裁  定
                                     97年度裁字第01494號
上  訴  人  甲○○
被 上訴 人  臺北縣政府稅捐稽徵處
代  表  人  乙○○
上列當事人間地價稅事件，上訴人對於中華民國96年2月27日臺
北高等行政法院96年度簡字第117號判決，提起上訴，本院裁定
如下：
    主  文
上訴駁回。
上訴審訴訟費用由上訴人負擔。
    理  由
一、按對於高等行政法院判決上訴，非以其違背法令為理由，不
    得為之，行政訴訟法第242條定有明文。是違背法令係當事
    人提起上訴之理由，依同法第244條第1項第4款規定，應於
    上訴狀表明之。所稱表明上訴理由，指表明原判決所違背之
    法令及其具體內容暨依訴訟資料合於該違背法令之具體事實
    。上訴狀內未表明上訴理由，又未於提起上訴後20日內提出
    理由書，經高等行政法院送交卷宗於本院者，本院應以其上
    訴為不合法，毋庸命補正，逕以裁定駁回之。
二、本件上訴人以：（一）原審未審酌有利上訴人之證據：1.新
    店市○○段木柵小段243-408號土地非法定空地，免徵地價
    稅：(1)依建物所有權狀等記載，建物基地僅有243-407號土
    地，並無243-408號土地，故系爭地號非75店使1479號使用
    執照內之基地範圍，無法定空地問題。(2)臺北縣政府民國96
    年1月26日北府工建字0960059621號函載：「因原使用執照
    申請地號，經地政主管機關多次分割合併，故實際範圍應以
    地政主管機關鑑界為準」故建築主管機關確認因系爭土地之
    建築基地經辦理分割後，基地範圍變動，亦異動法定空地，
    經丈測結果建物基地地號僅為243-407號土地。2.同前段243
    -407號土地中之304.62平方公尺非法定空地：(1)系爭土地為
    70建520-1建築執照之原申請建築土地，登載基地範圍為243
    、243-7、243-8及119號四筆土地，在建物竣工後75店使字
    第1479號使用執照上之基地變更為243-407、243-7、243-40
    8、119號土地。依規定建築執照之基地地號與使用執照基地
    應雷同，如有基地變更，在原建照圖及圖說應備載說明，然
    本件未有任何註記，原審未予審酌。（二）臺北縣新店地政
    事務所96年6月29日北縣店地登字第0960007947號函亦釋明
    系爭道路使用之243-407地號土地非建物基地之土地，原審
    以75店使字第1479號使用執照之建物基地為審判基準，所引
    事證不當。（三）被上訴人以臺北縣政府94年3月1日北府工
    建字第0940103554號函認系爭土地為法定空地，該函為有瑕
    疵之函文，蓋承辦人未實際了解70建520-1號建築執照及75
    店使字第1479號使用執照之建物基地分割合併過程。且96年
    1月26日臺北縣政府北府工建字0960059621號函已載明實際
    建物基地範圍應以地政機關鑑界為準。故原審僅依94年3月1
    日函認定系爭2筆土地皆屬建物基地法定空地，與事實完全
    不合等語，為其論據。核其上訴意旨，無非係就原審取捨證
    據、認定事實之職權行使，指摘其為不當，並未具體表明原
    判決違背如何之法令，難認已合法表明上訴理由，其上訴不
    合法，應予駁回。又簡易訴訟當事人上訴，應表明所涉法律
    見解具原則性情事，經本院許可後，其上訴始為合法。如未
    表明，經命補正後，仍未補正，即應裁定駁回其上訴。本件
    為簡易訴訟，上訴人未表明有何法律見解涉及原則性，惟如
    前所述，上訴人之上訴未具體表明上訴理由，其上訴為不合
    法，應逕行駁回，自毋庸命上訴人補正本件有無所涉法律見
    解具原則性情事，併此敘明。
三、依行政訴訟法第249條第1項前段、第104條、民事訴訟法第
    95條、第78條，裁定如主文。
中    華    民    國    97    年    2     月    21    日
                    最高行政法院第三庭
                        審判長法官  黃  璽  君
                              法官  林  茂  權
                              法官  鄭  忠  仁
                              法官  黃  本  仁
                              法官  吳  東  都
以  上  正  本  證  明  與  原  本  無  異
中    華    民    國    97    年    2     月    22    日
                              書記官  莊  俊  亨


司法院資訊處製作；財團法人民間司法改革基金會備份。
